【裁判字號】    89,訴,2017
【裁判日期】    891018
【裁判案由】    違反藥事法
【裁判全文】
臺灣高雄地方法院刑事判決                        八十九年度訴字第二一七號
    公  訴  人  臺灣高雄地方法院檢察署檢察官
    被      告  甲○○
右列被告因違反藥事法案件，經檢察官提起公訴（八十九年度偵字第三七五八號），
本院判決如左：
    主  文
甲○○輸入禁藥，處有期徒刑壹年陸月，緩刑肆年，如附表編號6、7、8、10、11、
12、14 、16、17、19號所示藥品沒收。
    事  實
一、甲○○明知如附表編號1至4號及18號所示之藥品分別為含Phentermine及
    Fenfluramine等安非他命類成份，業經中央衛生主管機關行政院衛生署公告為禁
    止使用之藥品；而附表編號6、11、12、16、17、19、號係含Diazepam成份之藥
    品；附表編號第8、10、14係含Bisacodyl成份之藥品；附表編號7所示之物係含
    有Hydrochlorothiazidel成份之藥品。並未經行政院衛生署依藥事法第三十九條
    規定，核發輸入藥品許可證，均為禁藥（各藥物之外觀、特徵、數量、鑑別結果
    與攜帶入境旅客詳如附表所示）。竟基於輸入禁藥之故意，於八十八年十二月五
    日晚間自澳門攜帶如附表所示之藥品搭乘澳航ＮＸ─六六二號班機抵達台灣，於
    同日二十二時五十分許，在高雄市小港機場入關時，為警檢查查獲，當場扣得如
    附表所示之物。
二、案經財政部高雄關稅局移送台灣高雄地方法院檢察署檢察官偵查起訴。
    理  由
一、訊據被告甲○○矢口否認犯行，辯稱：伊係在澳門機場之櫃台，受不詳男子之託
    ，代為攜帶本件被查獲之物品來台，該男子聲稱該等物品係健康食品，伊不知係
    禁藥云云。惟查被告與該男子既係素不相識，竟冒然受託帶入不明物品，已與經
    驗法則有違。又該男子若與被告毫無相識，亦無於完全無法控制被告之情況下，
    將此重要物品託被告帶入台灣之可能。本件查獲之藥品應係被告自己所有，而非
    受人所託輸入台灣。且被告若係以為該等物品均係合法進口之健康食品，自可依
    規定於入境旅客申報單上申報，其並未於該申報單上申報，此有該申報單一張在
    卷可按，益徵其對所攜帶之物為不得進口之禁藥應有認知，被告上揭辯詞顯無可
    採。此外，被告犯行復有如附表編號1、2、3、4、18、6、11、12、16、17、19
    、8、10、14，7號所示之各類藥品扣案及高雄關稅局扣押貨物、運輸工具收據及
    搜索筆錄可資佐證，如附表編號1至4號及18號所示之藥品分別為含Phentermine
    及Fenfluramine等安非他命類成份，業經中央衛生主管機關行政院衛生署公告為
    禁藥，此有行政院衛生署藥物食品檢驗局出具之八十九年一月十三日藥檢壹字第
    八八二○○五二號檢驗成績書四紙在卷足憑。又Diazepam、Bisacodyl及
    Hydrochlorothiazidel成份，除非與行政院衛生署依藥事法第三十九條規定核發
    輸入藥品許可證相同（含品名、成分含量、國外製藥廠等），依藥事法施行細則
    第六條之規定，得不屬禁藥外，如未經核准擅自輸入或製造者，同為藥事法所稱
    之禁藥，業據行政院衛生署八十九年元月十七日衛署藥字第八九○○二四四二號
    函覆本院闡釋甚明，此亦有該函一份在卷可按。是被告所輸入如附表編號6、11
    、12、16、17、19、8、10、14，7號所示之藥品，均無包裝，故無從判斷其品名
    、成份含量、國外製藥廠，且被告無法交待可供查証之來源，自係未經核准輸入
    之藥品，故均屬藥事法第二十二條第二款所稱之禁藥，亦堪認定。
二、核被告輸入經中央衛生主管機關明令公告禁止製造、輸入之管制藥品以及未經核
    准擅自輸入藥品之所為，係犯藥事法第八十二條第一項之輸入禁藥罪。爰審酌被
    告非法輸入禁藥且數量多達七千七百四十公克，危害國人健康甚鉅，犯後猶否認
    犯行飾詞狡卸，犯後態度不佳等一切情狀，量處如主文所示之刑，以資儆懲。又
    查被告前未曾受有期徒刑以上刑之宣告，有台灣高等法院被告全國前案紀錄表在
    卷可稽，其因一時失慮，偶罹刑典，信其經此刑之宣告後，應知警惕而無再犯之
    虞，本院因認其所宣告之刑以暫不執行為適當，爰並予宣告緩刑四年，以啟自新
    。如附表編號1、2、3、4、18號之藥品業經財政部高雄關稅局為沒入處分，此有
    該局八十九年二月三日高普機字第八九○○○二二八號移送書一份附卷可查，自
    無庸為沒收之宣告。又附表編號6、11、12、16、17、19、8、10、14，7號所示
    之禁藥品既係被告所有，且為供犯罪所用之物，自應依刑法第三十八條第一項第
    二款宣告沒收。
三、公訴意旨另以：被告於同時地，同時輸入如附表編號5、9、13、15號所示之各類
    禁藥，因認其違反藥事法第八十二條第一項之罪。惟查如附表編號5、9、13、15
    號所示之各類物品，未檢出相關西藥成份，有上揭行政院衛生署藥物食品檢驗局
    出具之檢驗成績書存卷可查，且無法定性檢驗有足以影響人類身體結構及生理機
    能之成份，無從認定屬藥事法第二十二條之禁藥，被告此部分犯行自屬不能証明
    。惟此部分事實與前揭有罪部分係實質上一罪關係，爰不另為無罪之判決，附予
    明。
據上論斷，應依刑事訴訟法第二百九十九條第一項前段，藥事法第八十二條第一項，
刑法第十一條前段、第七十四條第一款、第三十八條第一項第二款，判決如主文。
中      華      民      國    八十九    年    十    月      十八       日
                              臺灣高雄地方法院刑事第七庭
                                  法  官  蔡  國  卿
右正本證明與原本無異。
如不服本判決，應於判決送達後十日內，向本院提出上訴狀。
                                  書記官  邱  靜  銘
中      華      民      國    八十九    年    十    月      十八       日
附錄本案判決論罪之法條
藥事法第八十二條第一項：
製造或輸入偽藥或禁藥者，處七年以下有期徒刑，得併科新台幣十五萬元以下罰金。


司法院資訊處製作；財團法人民間司法改革基金會備份。
